【裁判字號】    98,易,1050
【裁判日期】    990129
【裁判案由】    毒品危害防制條例
【裁判全文】
臺灣苗栗地方法院宣示判決筆錄          98年度易字第1050號
公  訴  人  臺灣苗栗地方法院檢察署檢察官
被      告  甲○○
上列被告因違反毒品危害防制條例案件（起訴案號：98年度毒偵
字第1287號），本院於中華民國99年1 月29日下午4 時，在本院
第二法庭宣示判決，出席職員如下：
                審判長法  官  林信旭
                      書記官  黃雅琦
法官起立朗讀判決主文、犯罪事實要旨、處罰條文、附記事項，
及告以上訴限制、期間並提出上訴狀之法院，且諭知記載其內容
：
一、主  文：
    甲○○施用第二級毒品，累犯，處有期徒刑陸月，如易科罰
    金以新台幣壹仟元折算壹日，扣案之第二級毒品安非命壹小
    包（淨重肆公克）沒收銷燬。
二、犯罪事實要旨：如後附起訴書所載。
三、處罰條文：
    毒品危害防制條例第10條第2項。
四、協商判決除有刑事訴訟法第455 條之4 第1 項第1 款於本訊
    問程序終結前，被告撤銷協商合意或檢察官撤回協商聲請者
    ；第2 款被告協商之意思非出於自由意志者；第4 款被告所
    犯之罪非第455 條之2 第1 項所定得以協商判決者；第6 款
    被告有其他較重之裁判上一罪之犯罪事實者；第7 款法院認
    應諭知免刑或免訴、不受理者情形之一，及違反同條第2 項
    「法院應於協商合意範圍內為判決；法院為協商判決所科之
    刑，以宣告緩刑或2 年以下有期徒刑、拘役或罰金為限」之
    規定者外，不得上訴。
五、如有前項得上訴之情形，若不服本件判決，得自收受判決筆
    錄送達之日起10日內，向本院提出上訴書狀，上訴於第二審
    法院。
中    華    民    國    99    年    1     月    29    日
                  台灣苗栗地方法院刑事第一庭
                            書記官  黃雅琦
                      審判長法  官  林信旭
以上證明與正本無誤
                            書記官  黃雅琦
中    華    民    國    99    年    1     月    29    日
附件：
臺灣苗栗地方法院檢察署檢察官起訴書
                                    98年度毒偵字第1287號
    被      告  甲○○  男  32歲（民國○○年○月○○日生）
                        住苗栗縣南庄鄉田美村10鄰田美223號
                        國民身分證統一編號：Ｚ000000000號
上列被告因違反毒品危害防制條例案件，已經偵查終結，認應提
起公訴，茲將犯罪事實及證據並所犯法條分敘如下：
        犯罪事實
一、甲○○前因施用毒品案件，經依臺灣苗栗地方法院（下稱苗
    栗地院）裁定送觀察、勒戒後，認有繼續施用毒品之傾向，
    再令入戒治處所施以強制戒治，於民國90年11月21日停止戒
    治出監，惟於保護管束期間內違反應遵守事項，經撤銷停止
    戒治後再令入戒治處所，至91年10月1 日期滿執行完畢，並
    由本署檢察官以91年度戒毒偵字第71號為不起訴處分確定。
    惟前述強制戒治並無法收其實效，甲○○於該次強制戒治執
    行完畢釋放後，5 年內又因再犯施用第一、二級毒品案件，
    分別經苗栗地院各判處有期徒刑8 月、6 月確定，其另因違
    反槍砲彈藥刀械管制條例案件，經苗栗地院判處有期徒刑2
    月確定，前開徒刑經接續執行及減刑，並合併應執行有期徒
    刑為1 年6 月後，於96年11月1 日縮刑期滿執行完畢。詎甲
    ○○仍未戒除毒癮，復基於施用第二級毒品之犯意，於98年
    10月13日上午9 時許，在苗栗縣南庄鄉田美村10鄰田美223
    號住處，以將安非他命置於鋁箔紙上用火燒烤後吸食其煙霧
    之方式，施用第二級毒品安非他命1 次。嗣於同日14時許，
    為警在同縣頭份鎮○○路○ 段17巷之福德祠旁查獲，並扣得
    安非他命1 包（淨重4.0 公克）。
二、案經苗栗縣警察局頭份分局報告偵辦。
        證據並所犯法條
一、本案之證據清單臚列如下：
  (一)被告甲○○於警、偵訊中之自白：證明被告確有於上揭時、
    地施用第二級毒品安非他命之事實。
  (二)尿液採驗作業管制紀錄、濫用藥物尿液檢驗監管紀錄表各乙
    份：證明被告為警所採編號第98C293號之尿液檢體，確係自
    被告身體排放採集之代謝物。
  (三)中山醫學大學附設醫院檢驗科藥物檢測中心98年10月29日出
    具之尿液檢驗報告乙紙：證明被告之尿液檢體，經送確認檢
    驗結果，呈毒品安非他命陽性反應之事實。
  (四)扣案之安非他命1 包及毒品初步鑑驗報告單乙紙；證明扣案
    之毒品，經初步檢驗結果，呈安非他命反應，佐證被告確有
    施用第二級毒品安非他命之事實。
  (五)刑案資料查註紀錄表、全國施用毒品案件紀錄表及矯正簡表
    各1 份：證明被告前因施用毒品案件，經強制戒治執行完畢
    釋放後，5 年內再犯施用毒品之罪，而本件被告涉嫌施用毒
    品之時間，雖在首開強制戒治執行完畢釋放後5 年以後，惟
    其於5 年內曾經再犯，與「五年後再犯」之情形顯屬有別，
    自應依法訴追。
二、核被告所為，係犯毒品危害防制條例第10條第2 項之施用第
    二級毒品罪嫌。又其曾受徒刑之執行完畢後，有刑案資料查
    註紀錄表1 份可參，5 年以內故意再犯本件有期徒刑以上之
    罪，為累犯，請依刑法第47條第1 項之規定加重其刑。至扣
    案之毒品安非他命1 包，請依法宣告沒收銷燬。
三、依毒品危害防制條例第23條第2項、刑事訴訟法第251條第1
    項提起公訴。
    此    致
臺灣苗栗地方法院
中    華    民    國    98    年    11    月    25    日
                              檢  察  官  李  基  彰
本件證明與原本無異
中    華    民    國    98    年    12    月    3     日
                              書  記  官  彭  國  恭
毒品危害防制條例第10條
施用第二級毒品者，處 3 年以下有期徒刑。

司法院資訊處製作；財團法人民間司法改革基金會備份。
